【裁判字號】    90,中簡上,37
【裁判日期】    900412
【裁判案由】    違反著作權法
【裁判全文】
台灣台中地方法院刑事判決                      九十年度中簡上字第三七號
    上訴人即被告  甲○○
右上訴人因違反著作權法案件，不服本院臺中簡易庭九十年度中簡字第一四六號中華
民國九十年一月三十一日第一審簡易判決（聲請案號：八十九年度偵字第一八七六九
號）提起上訴，本院管轄第二審之合議庭判決如左：
    主  文
上訴駁回。
甲○○緩刑貳年。
    事  實
一、甲○○係最後防線資訊社負責人，因意圖營利，竟未經著作權人之許可，自民國
    （下同）八十九年七月間起，在台中縣太平市○○路○段三○一號最後防線資訊
    社，以每小時新台幣二十五元之代價，公開出租電腦設備及「魔法門七」光碟片
    ，供不特定人娛樂，侵害歐樂影視國際股份有限公司（下稱歐樂公司）之著作權
    。嗣於八十九年十一月十三日十四時十分許，在上址為警查獲，並扣得電腦軟體
    「魔法門七」遊戲光碟軟體一套（內含光碟片二張）、帳單一張、包裝盒一盒。
二、案經歐樂公司訴由台中市警察局第五分局報請臺灣臺中地方法院檢察署檢察官偵
    查後聲請簡易處刑。
    理  由
一、訊據上訴人即被告（下稱被告）甲○○對右揭事實坦白承認，核與告訴人代理人
    乙○○指述情節相符，並有歐樂公司持有之「魔法門七」之授權証書原本、影本
    在卷可憑，復有查扣之帳單一張（附於警卷）、電腦軟體「魔法門七」遊戲光碟
    軟體一套（內含光碟片二張）、包裝盒一個及可資佐證。事証明確，被告犯行堪
    予認定。
二、核被告甲○○所為，係犯著作權法第九十二條之罪。被告上訴意旨略稱：被告與
    告訴人歐樂公司已於九十年二月十日達成和解，因檢察官聲請簡易判決，致被告
    與告訴人均未收到傳票，無法寄出撤回告訴狀，致於和解後仍收到簡易判決書等
    語。經查：原審認被告犯著作權法九十二條之罪，事証明確，對被告諭知「處有
    期徒刑四月，如易科罰金，以佰元折算壹日，扣案之魔法門七遊戲光碟軟體一
    套、帳單一張、包裝盒一盒均沒收」，其認事用法及量刑均屬妥適，被告上訴為
    無理由，應予駁回。惟本院審酌被告未曾受有期徒刑以上刑之宣告，此有臺灣臺
    中地方法院檢察署刑案資料查註紀錄表、被告全國前案紀錄表在卷可按，其坦承
    犯行，深具悔意，且已賠償告訴人而取得寬宥（參附卷之和解書），復經告訴人
    於本院（即第二審）呈狀表明願撤回告訴等情事，認被告經此案科刑教訓後，當
    知警惕而無再犯之虞，所宣告之刑，以暫不執行為適當，爰併予宣告緩刑二年，
    以啟自新。
三、據上論斷，應依刑事訴訟法第四百五十五條之一第三項、第三百六十八條，刑法
    第七十四條第一款，判決如主文。
中      華      民      國    九十      年      四      月      十二    日
                                        臺灣臺中地方法院刑事第一庭
                                            審判長法官  林清鈞
                                                  法官  吳進發
                                                  法官  黃家慧
右正本證明與原本無異。
不得上訴。
                                                  書記官
中      華      民      國    九十      年      四      月      十三    日


司法院資訊處製作；財團法人民間司法改革基金會備份。
